【裁判字號】    95,訴,294
【裁判日期】    950829
【裁判案由】    詐欺
【裁判全文】
臺灣花蓮地方法院刑事判決               95年度訴字第294號
公  訴  人  臺灣花蓮地方法院檢察署檢察官
被      告  甲○○
                    （另案於臺灣監獄花蓮分監執行中）
            丁○○
                    號
            乙○○
上列被告因詐欺案件，經檢察官提起公訴（95年度偵字第2282號
）暨移請併案審理 (95年度偵字第3836號)，被告3人於準備程序
中就被訴及併案事實為有罪之陳述，經本院合議庭裁定由受命法
官獨任進行簡式審判程序，判決如下：
    主  文
甲○○共同連續意圖為自己不法之所有，以不正方法將虛偽資料
輸入電腦，製作財產權之得喪、變更紀錄，而取得他人之財產，
處有期徒刑貳年拾月，扣案之筆記型電腦壹組（SONY PCG－4G9P
）及記事本參本均沒收。
丁○○共同連續意圖為自己不法之所有，以不正方法將虛偽資料
輸入電腦，製作財產權之得喪、變更紀錄，而取得他人之財產，
處有期徒刑拾月，緩刑伍年。扣案之筆記型電腦壹組（SONY PCG
－4G9P）及記事本參本均沒收。
乙○○連續幫助意圖為自己不法之所有，以不正方法將虛偽資料
輸入電腦，製作財產權之得喪、變更紀錄，而取得他人之財產，
處有期徒刑捌月，緩刑參年。
    事  實
一、本案犯罪事實、證據除引用檢察官起訴書（如附件）所載外
    ，另補充更正如下：
（一）犯罪事實部分：
 （1）原起訴書附表1 所載如下之部分犯罪事實，業經蒞庭檢察
      官當庭更正減縮（見本院95年8 月15日準備程序筆錄），
      故予以刪除：編號2 記載被害人徐志安荷蘭銀行信用卡
      遭盜刷2筆全部刪除。編號3記載被害人林家榛中國國際
      商銀信用卡遭盜刷，其中於95年4月9日在線上工場數位科
      技盜刷，分別為新臺幣（下同）4150、8460、5500元部分
      。編號4 記載被害人余碧珠中華銀行信用卡遭盜刷，其
      中於95年4 月9日，在線上工場數位科技盜刷2筆，分別為
      12220元、4150元；於95年4月10日，在綠界科技公司盜刷
      1筆5000元；及於95年4月12日，在雅虎國際資訊公司盜刷
      100元等部分。編號5記載被害人不詳（附表記載不詳，
      經本院查為宋慶昌）第一銀行信用卡遭盜刷1 筆全部刪除
      。編號7記載被告人江進生日盛銀行信用卡遭盜刷2筆全
      部刪除。編號8 記載被害人記載不詳（經本院查為劉振
      中）花旗銀行信用卡遭盜刷，其中於95年4月3日在PANASH
      O刷500元及95年4月11日在線上工場數位科技盜刷5筆，分
      別為4625、5240、7615、7620、10315元部分。編號9記
      載中國信託信用卡卡號0000000000000000（被害人不詳）
      於95年4月11日遭盜刷11筆全部刪除。標號10 記載中國
      信託信用卡0000000000000000（被害人不詳）於95年4 月
      14日遭盜刷5筆全部刪除編號11中國信託信用卡0000000
      000000000遭盜刷1筆全部刪除。
 （2）犯罪事實第5 行所載：「自95年2月間起至同年4月間止」
      更正補充為「自民國94年9 月23日起」，其後並增載：「
      先自林政翰（未據起訴）處購得附表1 所示被害人何慶源
      等人及呂清懋使用之上海商業儲蓄銀行信用卡等他人信用
      卡相關卡號、使用期限等資料後，未得呂清懋同意下，於
      附表所示時間，以電腦登入附表所示鈊象電子股份有限公
      司等網路商店，輸入上開呂清懋信用卡卡號及到期日資料
      ，線上購買如附表所示金額之網路遊戲卡等物品，嗣又與
      丁○○基於上開概括犯意之聯絡，透過丁○○取得附表 2
      所示被害人信用卡卡號、使用期限等資料後，」等事實；
      另增列附表於判決書後（註：附表所示事實即檢察官併案
      事實）。
（二）證據部分增載：（1 ）被告甲○○、丁○○、乙○○於本
      院訊問時之自白。（2）被害人呂清懋聲明書1份、證人侯
      順堂於警詢之證述、鈊象電子股份有限公司提供會員遊戲
      帳號資料、會員刷卡消費IP資料、上海商業銀行儲蓄部爭
      議帳款明細表各1份。（3）美商花旗行股份有限公司95年
      8月3日（95）消信字第609號函及第一商業銀行95年7月31
      日（95）消卡易字第33號函所附相關持卡人資料及交易紀
      錄各1份。
二、按行為後法律有變更者，適用行為時之法律，但行為後之法
    律有利於行為人者，適用最有利於行為人之法律，刑法第 2
    條第1項定有明文。查被告3人行為後，有關刑法第28條共同
    正犯、第30條幫助犯、第56條連續犯及第74條緩刑等規定均
    有變更，並於94年2月2日公布，於95年7月1日施行，茲就上
    開法條新舊法比較後，綜被告3 人全部罪刑之結果（均詳如
    附表），行為後（即新法）之規定均未有利於被告3 人，故
    均應適用行為時之法律（即舊法），先此敘明。（最高法院
    95年第8 次刑事庭會議決議可資參照）。核被告甲○○、丁○○所為，均係犯刑法第339 條之3第1項之不正利用電腦設
    備取財罪。被告乙○○係犯修正前刑法第30條第1 項、刑法
    第339 條之3第1項之幫助不正利用電腦設備取財罪，又依修
    正前刑法第30條第2 項之規定，按正犯之刑減輕之。被告甲○○與丁○○間，就上開所犯附表2 之不正利用電腦設備取
    財罪間，互有犯意聯絡及行為分擔，應以共同正犯論處。被
    告甲○○先後不正利用電腦詐得如附表、附表1、附表2所示
    財物及丁○○先後不正利用電腦詐得附表2 所示財物，與被
    告乙○○先後提供附表2 所示被害人信用卡資料與丁○○之
    犯行間，均時間緊接、方法相同，均各觸犯同一構成要件之
    罪名，顯皆係基於概括犯意反覆為之，均為連續犯，應依修
    正前刑法第56條之規定，各以1 罪論，並加重其刑，乙○○
    部分並依法先加後減之。公訴意旨就被告甲○○於附表所示
    時間，取得呂清懋上海商業儲蓄銀行信用卡資料後，以電腦
    登入網路商店，輸入上開呂清懋信用卡卡號及到期日資料，
    線上購買如附表所示金額之網路遊戲卡等物品等犯行（詳如
    附表所載），漏未起訴，惟此部分事實與已起訴部分之事實
    間，有連續犯裁判上一罪之關係，且業經檢察官移請併案，
    本院自得併予審酌。爰審酌被告甲○○素行不良，正值青壯
    之年，不思從事正當職業以勞力為生，竟以購買他人信用卡
    資料後，輸入被害人信用卡之方式，在網路商店上大量盜刷
    購買網路遊戲卡等物品牟利，對電子商務之正常運作造成重
    大危害，然念其犯後坦承犯行，表示悔悟，犯後態度尚佳，
    公訴人請求對被告甲○○之從重量處有期徒刑4 年，尚嫌過
    重。另被告丁○○則為貪圖小利，而提供他人信用卡資料供
    被告甲○○之犯罪，主要犯行皆由被告甲○○一手主導，犯
    罪情節尚屬輕微，犯後亦坦承犯行，表示相當之悔悟，另被
    告乙○○素行良好，因一時貪圖小利，而提供他人信用卡資
    料與丁○○，然犯後坦承犯行，亦表示相當悔悟之意等一切
    情狀，分別量處如主文所示之刑，以資懲儆。末查，被告丁○○雖曾於90年2月7日因槍砲彈藥刀械管條例罪，經本院89
    年度訴字第432號判決處有期徒刑1年2月，緩刑3年，惟於緩
    刑期滿後，而緩刑之宣告未經撤銷，是其上揭刑之宣告，依
    刑法第76條之規定已失其效力，而與未曾受有期徒刑以上刑
    之宣告者同，另被告乙○○前未曾受有期徒刑以上刑之宣告
    ，此有臺灣高等法院被告全國前案紀錄表2 份附卷可稽，認
    被告丁○○、乙○○2 人經此教訓，應已知所警惕，信其無
    再犯之虞，故本院認上開對渠等宣告之刑，以暫不執行為適
    當，依修正前刑法第74條第1 款之規定，爰就丁○○併宣告
    緩刑5年，乙○○併宣告緩刑3年，以啟自新。扣案之筆記型
    電腦1台（SONY PCG－4G9P）、記事本3本為被告甲○○所有
    ，且係供犯本案所有犯罪之工具，業經被告甲○○自承在卷
    ，應依修正前刑法第38條第1項第2款之規定，於被告甲○○
    、丁○○宣告刑項下，均併予諭知宣告沒收。
三、據上論斷，依刑事訴訟法第299條第1項前段、第273條之1第
    1 項、第310條之2、第454條第2項，刑法第2條第1項前段、
    修正前刑法第28條、第30條第1項、第2項、第56條、第74條
    第1款、刑法第339條之3第1項、修正前刑法第38條第1項第2
    款，判決如主文。
四、如不服本判決，應於判決送達後10日內，向本院提出上訴狀
    。
本案經檢察官丙○○到庭執行職務。
中    華    民    國    95    年    8     月    29    日
                        臺灣花蓮地方法院刑事第三庭
                                    法  官  張嘉芬
上列正本證明與原本無異。
如對本判決不服，應於送達後10日內，向本院提出上訴狀。（應
抄附繕本）
                                    書記官  陳雅君
中    華    民    國    95    年    8     月    31    日
附錄本判決論罪之法律條文：
中華民國刑法第339條之3第1項：
意圖為自己或第三人不法之所有，以不正方法將虛偽資料或不正
指令輸入電腦或其相關設備，製作財產權之得喪、變更紀錄，而
取得他人財產者，處七年以下有期徒刑。
附表：
┌─┬────┬─────────┬───────────┬───┐
│  │被害人  │銀行信用卡卡號    │盜刷時間、購買物品金額│附註  │
│  │        │                  │                      │      │
│  │        │                  │                      │      │
├─┼────┼─────────┼───────────┼───┤
│  │呂清懋  │上海商業儲蓄銀行信│94年9月23日，在0764-EZ│併案案│
│  │        │用卡              │PAY，分別盜刷30元、100│號：95│
│  │        │0000000000000000  │、5100元；在鈊象電子股│年度偵│
│  │        │                  │份有限公司，分別盜刷10│字第38│
│  │        │                  │00元、1000元；在網路中│36號  │
│  │        │                  │文資訊股份有限公司，盜│      │
│  │        │                  │刷3590元；            │      │
│  │        │                  │94年9月24日，在鈊象電 │      │
│  │        │                  │子股份有限公司，盜刷10│      │
│  │        │                  │00元；在網路家庭國際資│      │
│  │        │                  │訊股份有限公司，分別盜│      │
│  │        │                  │刷3000元、3000元；    │      │
│  │        │                  │94年9月25日，在RN-REAL│      │
│  │        │                  │.COM ONLINE，盜刷168元│      │
│  │        │                  │；在鉅威科技有限公司，│      │
│  │        │                  │盜刷2999元；          │      │
│  │        │                  │94年9月26日，在雅虎國 │      │
│  │        │                  │際資訊股份有限公司，盜│      │
│  │        │                  │刷100元；             │      │
│  │        │                  │94年9月28日，在紅陽金 │      │
│  │        │                  │流176影音科技，分別盜 │      │
│  │        │                  │刷5000元、5000元；在紅│      │
│  │        │                  │太陽資訊（軟體王），盜│      │
│  │        │                  │刷500元；在SO-NET盜刷 │      │
│  │        │                  │1725元；在網祿科技股份│      │
│  │        │                  │有限公司盜刷2000元；在│      │
│  │        │                  │SZ QUANDONG ST CO LTD │      │
│  │        │                  │盜刷3107元            │      │
└─┴────┴─────────┴───────────┴───┘
附件：
┌───┬───────┬────────┬──────┐
│比較  │舊刑法於本案適│新刑法於本案適用│依從舊從輕原│
│法條  │用之法律效果  │之法律效果      │則比較結果  │
├───┼───────┼────────┼──────┤
│刑法第│二人以上共同「│二人以上共同「實│本條依新、舊│
│28條  │實施」犯罪之行│行」犯罪之行為者│法比較，被告│
│      │為者。        │。              │甲○○、張光│
│      │              │                │進均構成共同│
│      │              │                │正犯，新法並│
│      │              │                │未較有利上開│
│      │              │                │被告2人。   │
├───┼───────┼────────┼──────┤
│刑法第│幫助他人犯罪者│幫助他人實行犯罪│本條依新、舊│
│30條第│，為從犯。雖他│者，為幫助犯。雖│法比較，被告│
│1項、 │人不知幫助之情│他人不知幫助之情│乙○○均構成│
│第2項 │者，亦同。    │者，亦同。      │幫助犯，新法│
│      │從犯之處罰，得│幫助犯之處罰，得│並未較有利被│
│      │按正犯之刑減輕│按正犯之刑減輕之│告乙○○。  │
│      │之。          │。              │            │
│      │              │                │            │
├───┼───────┼────────┼──────┤
│刑法第│連續數行為而犯│刪除（原則上數犯│本條從舊刑法│
│56條  │同一之罪名者，│罪行為依數罪併罰│較有利於被告│
│      │以一罪論（即依│處斷）          │甲○○、張光│
│      │裁判上一罪處斷│                │進及乙○○3 │
│      │）。得加重其刑│                │人          │
│      │至二分之一。  │                │            │
├───┼───────┼────────┼──────┤
│刑法第│受二年以下有期│新法第74條第1項 │本條依新、舊│
│74條  │徒刑、拘役或罰│：受二年以下有期│法比較，被告│
│（舊法│金之宣告，而有│徒刑、拘役或罰金│丁○○、平雅│
│法條為│左列情形之一，│之宣告，而有下列│雲之犯行均符│
│第74條│認為以暫不執行│情形之一，認為以│合得宣告緩刑│
│；新法│為適當者，得宣│暫不執行為適當者│之要件，惟修│
│法條為│告二年以上五年│，得宣告二年以上│正後刑法尚得│
│第74條│以下之緩刑，其│五年以下之緩刑：│宣告附條件之│
│第1項 │期間自裁判確定│其期間自裁判確定│緩刑，故被告│
│、第2 │之日起算：    │之日起算：      │丁○○、平雅│
│項）  │一、未曾受有期│一、未曾「因故意│雲2人適用修 │
│      │ 徒刑以上刑之 │ 犯罪」受有期徒 │正後刑法緩行│
│      │ 宣告者。     │ 刑以上刑之宣告 │之規定，並未│
│      │二、前受有期徒│ 者。           │較有利，故上│
│      │ 刑以上刑之宣 │二、前「因故意犯│開被告2人應 │
│      │ 告，執行完畢 │ 罪」受有期徒刑 │適用行為時即│
│      │ 或赦免後，五 │ 以上刑之宣告， │修正前刑法之│
│      │ 年以內未曾受 │ 執行完畢或赦免 │規定        │
│      │ 有期徒刑以上 │ 後，五年以內未 │            │
│      │ 刑之宣告者。 │ 曾受有期徒刑以 │            │
│      │              │ 上刑之宣告者。 │            │
│      │              │第74條第2項：（ │            │
│      │              │增修緩刑得判附條│            │
│      │              │件履行負擔之8款 │            │
│      │              │事項，以下略）  │            │
│      │              │                │            │
├───┴───────┴────────┴──────┤
│綜合比較結果：                                        │
│本案綜其全部罪刑之比較，無論共犯、幫助犯、連續犯、緩刑│
│之規定，新刑法均未較有利於被告3人，故被告3人均應一體適│
│用行為時即舊刑法。                                    │
└───────────────────────────┘


司法院資訊處製作；財團法人民間司法改革基金會備份。
